【裁判字號】    97,易,3
【裁判日期】    970326
【裁判案由】    竊盜
【裁判全文】
臺灣板橋地方法院刑事判決                 97年度易字第3號
公  訴  人  臺灣板橋地方法院檢察署檢察官
被      告  乙○○
上列被告因竊盜案件，經檢察官提起公訴（96年度偵字第28470
號），本院判決如下：
    主  文
乙○○共同踰越門扇竊盜，累犯，處有期徒刑拾月。
    事  實
一、乙○○前因竊盜案件，經本院以94年度易字第957 號判處有
    期徒刑10月確定，已於民國95年5 月13日縮刑期滿執行完畢
    。又因違反電信法案件，經本院以95年度訴字第2758號判處
    有期徒刑1 年確定，嗣經本院以96年度聲減字第3882號裁定
    減為有期徒刑6 月確定，甫於96年8 月15日易科罰金執行完
    畢。仍不知悔改，竟與某不詳成年男子共同基於意圖為自己
    不法所有之犯意聯絡，於96年11月24日13時30分許，前往甲
    ○○位於臺北縣新莊市○○街78號5 樓住處前，以不詳手法
    打開該處原關閉之大門（需持鑰匙始能從外正常開啟），旋
    踰越大門而進入該住處內，竊取甲○○所有之現金約新臺幣
    1 千元。得手後正欲離開現場之際，適為此時返家之甲○○
    發現，大喊捉賊，乙○○及該不詳成年男子隨即跑下樓分頭
    逃竄，甲○○從後追躡並報警處理，嗣於同日14時40分許，
    為警在臺北縣新莊市○○路123 號地下1 樓之女用廁所內逮
    捕藏匿其中之乙○○，該不詳成年男子則趁隙逃逸無蹤。
二、案經臺北縣政府警察局新莊分局報請臺灣板橋地方法院檢察
    署檢察官偵查起訴。
    理  由
一、證據能力部分：按被告以外之人於審判外之言詞或書面陳述
    ，除法律有規定者外，不得作為證據，刑事訴訟法第159 條
    第1 項固定有明文。惟被告以外之人於審判外之陳述，雖不
    符同法第159 條之1 至之4 之規定，而經當事人於審判程序
    同意作為證據，法院審酌該言詞陳述或書面陳述作成時之情
    況，認為適當者，亦得為證據；當事人、代理人或辯護人於
    法院調查證據時，知有第159 條第1 項不得為證據之情形，
    而未於言詞辯論終結前聲明異議者，視為有前項之同意，此
    亦據同法第159 條之5 規定甚明。查本件被告、檢察官於本
    院準備程序中均未就證據能力提出爭執，且迄於言詞辯論終
    結前，亦未就本院所調查之證據主張有刑事訴訟法第159 條
    第1 項不得為證據之情形，應認均已同意得作為本案之證據
    。從而，下述證據資料縱有屬傳聞證據，且不符刑事訴訟法
    第159 條之1 至之4 之規定者，經本院審酌各該證據資料作
    成時之一切客觀情況，認無不適當之情事，均認有證據能力
    ，合先敘明。
二、訊據被告乙○○對於被害人甲○○於返家發現住處遭竊而大
    喊捉賊之際，其與某不詳成年男子隨即從甲○○之上址住處
    前分頭逃竄，嗣其藏匿在臺北縣新莊市○○路123 號地下1
    樓之女用廁所內，為警當場逮捕等情，固均坦承不諱，惟矢
    口否認有何竊盜犯行。辯稱：伊當時前往被害人甲○○之上
    址住處前，原擬尋找新鞋並竊取之，見一位不詳成年男子從
    該住處內走出，適被害人甲○○從電梯出來，大喊捉賊，伊
    因心虛害怕才會逃跑，未與該不詳成年男子共同進入該住處
    行竊云云。
三、經查：上揭事實，業據證人即被害人甲○○於警詢、偵訊及
    本院審理時證述綦詳，且有監視器翻拍照片6 幀、現場照片
    11幀附卷可稽。查證人甲○○與被告素不相識，衡情應無甘
    冒偽證罪責，設詞誣陷被告之虞。依證人甲○○於警詢時所
    述：我於96年11月24日約12時20分許，與我女兒出門吃飯，
    約13時30分許與我太太一起回家，我們坐電梯上5 樓，至5
    樓電梯打開時，我就聽到由我家傳出開門聲，並看見有人由
    我家衝出來，我就大喊捉賊，該2 名竊嫌就由5 樓樓梯往下
    逃走，我就追下去並一直喊捉賊等語（見偵卷第15頁）；復
    於檢察官偵訊時證稱：我中午出去吃飯，約1 點半回來之後
    ，我出電梯時，剛好看到有2 個人影從我家門口衝出來，往
    樓梯跑下去，看不清楚對方長相，但我確定是2 個人等語（
    見偵卷第49頁）；再於本院審理時證稱：我當時吃飯回家，
    電梯打開時，樓梯間的電燈都關掉，我看到有2 個人從我屋
    內跑出來，門大力關上，那2 個人從樓梯衝下去，我追下去
    ，當時有看到他們2 人下樓後分左右逃跑等語（見本院卷第
    34頁），已明確證稱當時確有2 名竊嫌，從其住處屋內跑出
    無誤。參以被告坦承於甲○○大喊捉賊之際，其與某不詳成
    年男子1 人隨即從甲○○之上址住處前跑下樓分頭逃竄，嗣
    被告藏匿在臺北縣新莊市○○路123 號地下1 樓之女用廁所
    內為警當場逮捕等情不諱，倘被告當時未曾侵入甲○○之上
    址住處行竊，何以逃跑藏匿？堪認被告與某不詳成年男子，
    當時確有共同侵入甲○○住處竊取財物。被告所辯：伊前往
    甲○○之上址住處前，僅為尋找新鞋並竊取之，嗣因心虛害
    怕才會逃跑云云，核與一般常情相違，洵屬畏罪卸責之詞，
    要難採信。本案事證明確，被告之犯行堪予認定，應依法論
    科。
三、核被告所為，係犯刑法第321 條第1 項第2 款之踰越門扇竊
    盜罪。就上開犯行，被告與某不詳成年男子間有犯意聯絡及
    行為分擔，為共同正犯。而依證人甲○○所證，被告與某不
    詳成年男子係從其住處大門跑出來，該大門原處於關閉狀態
    ，需持鑰匙始能從外正常開啟（見本院卷第34頁），足認被
    告與某不詳成年男子係以不詳手法打開大門後，踰越大門而
    進入住處內（至於該大門門鎖有無遭破壞，因證人甲○○未
    親自檢視目睹，尚無從證明），自應成立踰越門扇竊盜罪，
    起訴書認係成立普通竊盜罪，尚有未洽，惟其基本社會事實
    同一，爰於踐行告知程序後，變更起訴法條。又被告前因竊
    盜案件，經本院以94年度易字第957 號判處有期徒刑10月確
    定，已於95年5 月13日縮刑期滿執行完畢；又因違反電信法
    案件，經本院以95年度訴字第2758號判處有期徒刑1 年確定
    ，嗣經本院以96年度聲減字第3882號裁定減為有期徒刑6 月
    確定，甫於96年8 月15日易科罰金執行完畢等情，有臺灣高
    等法院被告前案紀錄表可考，其於有期徒刑執行完畢後5 年
    內，故意再犯本件有期徒刑以上之罪，為累犯，應依刑法第
    47條第1 項規定加重其刑。爰審酌被告之素行狀況、其犯罪
    之動機、目的、手段、竊得財物之價值、對於告訴人所生之
    危害程度，及犯後卸詞卸責、未見悔意等一切情狀，量處如
    主文所示之刑，以示懲儆。
據上論斷，應依刑事訴訟法第299 條第1 項前段、第300 條，刑
法第28條、第321 條第1 項第2 款、第47條第1 項，判決如主文
。
本案經檢察官謝岳龍到庭執行職務。
中    華    民    國    97    年    3     月    26    日
                  刑事第十五庭  法  官  朱嘉川
以上正本證明與原本無異。
如不服本判決，應於判決送達後10日內，向本院提出上訴狀。
                                書記官  陳聖儒
中    華    民    國    97    年    3     月    28    日
附錄本案論罪科刑法條全文：
中華民國刑法第321 條：
犯竊盜罪而有左列情形之一者，處6月以上、5年以下有期徒刑：
一  於夜間侵入住宅或有人居住之建築物、船艦或隱匿其內而犯
    之者。
二  毀越門扇、牆垣或其他安全設備而犯之者。
三  攜帶兇器而犯之者。
四  結夥三人以上而犯之者。
五  乘火災、水災或其他災害之際而犯之者。
六  在車站或埠頭而犯之者。
前項之未遂犯罰之。


司法院資訊處製作；財團法人民間司法改革基金會備份。
